# 实物增资尚未办理验资及工商登记，账务处理

提问人：xfyu 时间：2013-02-05 21:56:11
A为内资、B为外资独资，A拟对B进行实物增资，同时向B出售部分资产，现A公司已经于 2013 年 1 月办妥资产交接手续，因B公司商务部门的批复迟迟下不来，拟用于增资的这部分实物资产B公司应该如何处理，是挂其他应付款，还是放在实收资本，等批复出来后再进行验资？会有什么障碍？（因A公司所有决议均为实物出资，不考虑债转股）

回答人：chenyiwei
由于商务主管部门对增资的批复是B增资前必须取得的行政许可，因此在尚未获得批复的情况下，即使财产权转移手续已经办理，B也不能确认实收资本的增加。对于拟用于增资的这部分资产价值，如果B已经符合确认为资产的条件，则建议暂挂资本公积，而不是其他应付款。待取得批复后，仍按实物出资办理验资。

提问人：whwx 时间：2013-05-21 14:41:55
回复 chenyiwei 的帖子
陈老师，如果企业以自身未分配利润增资，内部决议文件、审计报告、验资报告齐全，但截止审计报告报出日当地工商局尚未办妥且未下发新的营业执照，账务需要调整么。

回答人：chenyiwei
赞同下面点评意见。应先在履行了内部决策程序和外部审批程序（如需要）的基础上，进行帐务处理和验资，然后才是工商变更。